最　高　行　政　法　院　裁　定
                                      100年度裁字第427號
上  訴  人　大陸地區常州光洋軸承有限公司
代　表　人　程上楠
被 上訴 人　經濟部智慧財產局
代　表　人　王美花
參　加　人　美商‧鐵姆肯公司（The Timken Compapy）
代　表　人　史考特‧A ‧舍爾夫（Scott A.Scherff）
上列當事人間商標評定事件，上訴人對於中華民國99年12月9日
智慧財產法院99年度行商訴字第110號行政判決，提起上訴，本
院裁定如下：
　　主  文
上訴駁回。
上訴審訴訟費用由上訴人負擔。
　　理  由
一、依智慧財產案件審理法第32條規定提起上訴者，除有特別規
    定外，依同法第1條規定，應適用行政訴訟法關於上訴審程
    序相關規定。而對於高等行政法院判決之上訴，非以其違背
    法令為理由，不得為之，行政訴訟法第242條定有明文。依
    同法第243條第1項規定，判決不適用法規或適用不當者，為
    違背法令；而判決有同條第2項所列各款情形之一者，為當
    然違背法令。是當事人對於智慧財產法院判決上訴，如依行
    政訴訟法第243條第1項規定，以智慧財產法院判決有不適用
    法規或適用不當為理由時，其上訴狀或理由書應有具體之指
    摘，並揭示該法規之條項或其內容；若係成文法以外之法則
    ，應揭示該法則之旨趣，倘為司法院解釋或本院之判例，則
    應揭示該判解之字號或其內容。如以行政訴訟法第243條第2
    項所列各款情形為理由時，其上訴狀或理由書，應揭示合於
    該條項各款之事實。上訴狀或理由書如未依此項方法表明者
    ，即難認為已對智慧財產法院判決之違背法令有具體之指摘
    ，其上訴自難認為合法。
二、本件上訴人前於民國93年9月23日以「鐵姆肯」商標，指定
    使用於商標法施行細則第13條所定商品及服務分類表第7類
    之「軸承（機器零件）、滾珠軸承、傳動軸軸承」商品，向
    被上訴人申請註冊，經被上訴人核准列為註冊第1160787號
    商標（下稱系爭商標）。嗣參加人以「TIMKEN」商標（下稱
    據以評定諸商標）主張系爭商標之註冊違反商標法第23條第
    1項第12款及第14款規定，對之申請評定。經被上訴人審查
    ，核認系爭商標之註冊違反商標法第23條第1項第14款規定
    ，以98年10月21日中臺評字第960253號商標評定書為系爭商
    標之註冊應予撤銷之處分。上訴人不服，循序提起行政訴訟
    ，經原審依職權命參加人獨立參加本件訴訟，並駁回上訴人
    之訴，上訴人不服，對原判決上訴，主張：商標法第23條第
    1項第14款規定之立法意旨「在避免剽竊他人創用之商標或
    標章而搶先註冊」，上訴人為系爭商標之創用者，又參加人
    並無先使用「鐵姆肯」作為表彰商品來源之標識或公司之中
    文名稱，上訴人當無「抄襲」或「搶註」之情形，自無適用
    上揭法條之餘地，原判決適用法規不當。另上訴人於原審已
    敘明：「參加人係在西元2001年開始使用『鐵姆肯』作為公
    司名稱之中譯」，此一主張攸關本件有無上述法條之適用，
    為上訴人重要攻擊防禦方法，原判決理由未記載關於此部分
    之意見，屬判決不備理由等語。雖以該判決違背法令為由，
    惟核其上訴理由，係就原審取捨證據、認定事實之職權行使
    ，指摘其為不當，並就原審已論斷與判決結果不生影響者，
    泛言未論斷，而非具體表明合於不適用法規、適用法規不當
    、或行政訴訟法第243條第2項所列各款之情形，難認對原判
    決之如何違背法令已有具體之指摘。依首開規定及說明，應
    認其上訴為不合法。
三、據上論結，本件上訴為不合法。依智慧財產案件審理法第1
    條、行政訴訟法第249條第1項前段、第104條、民事訴訟法
    第95條、第78條，裁定如主文。
中　　華　　民　　國　　100　 年　　2　　 月　　17　　日
                    最高行政法院第四庭
                        審判長法官　黃　璽　君
                              法官　楊　惠　欽
                              法官　吳　東　都
                              法官　陳　金　圍
                              法官　蕭　惠　芳

以  上  正  本  證  明  與  原  本  無  異
中　　華　　民　　國　　100　 年　　2　　 月　　17　　日
　　　　　　　　　　　　　　　書記官　張　雅　琴